# 请教陈版主-改制及资产收购

提问人：douyy 时间：2014-08-27 14:23:25
陈版主您好：公司由于为私营企业（股东为夫妻），以利润最大化为目的进行账务处理，因此所有债权债务与真实情况均存在较大差异，目前由于投资公司收购该民营企业，对其净资产进行审计，以 2014 年 7 月 31 日为基准日进行清查，对差异进行调整，由于数年累计下来的债权债务差异，已经无法还原回真实情况了，公司在 2013 年 12 月 10 日改制，取得营业执照，公司未对改制进行账务处理，在调整差异时候是否将 2014 年度1-7月份当期各科目差异还原真实情况，对 2013 年度及之前全部调整资本公积呢？

回答人：chenyiwei
类似于这种情况，如果原企业存在瑕疵，原先的壳中没有需要特别保留的特殊资质等，则建议设立新公司收购原企业中有价值的生产设备等固定资产，并逐步实现业务的新旧转移，最终将原企业注销。 你说的情况中，“由于数年累计下来的债权债务差异，已经无法还原回真实情况了”，与当初按改制评估值等自行调整存在逻辑上的矛盾，建议根据具体情况考虑可行的更正方案。